【裁判字號】    95,交上易,814
【裁判日期】    950823
【裁判案由】    公共危險
【裁判全文】
臺灣高等法院臺中分院刑事判決     95年度交上易字第814號
上  訴  人  台灣台中地方法院檢察署檢察官
被      告  乙○○
上列上訴人因被告公共危險案件，不服台灣台中地方法院95年度
中交簡上字第113號，中華民國95年5月18日第一審判決（聲請案
號 ：台灣台中地方法院檢察署95年度偵速字第7號），提起上訴
，本院判決如下：
    主  文
原判決撤銷。
乙○○服用酒類，不能安全駕駛動力交通工具而駕駛，累犯，處
拘役肆拾日，如易科罰金，以佰元折算壹日。
    事  實
一乙○○前於民國（下同）90年間，因犯賭博案件，經原法院以
  90 年度易字第176號判處有期徒刑5月確定，於90年4月24日易
  科罰金執行完畢。詎仍不知悔改 ，於94年12月26日晚間7時許
  起，在臺中市○○路與西屯路之羊肉爐店內食用添加米酒之薑
  母鴨後，已達不能安全駕駛動力交通工具之程度，竟仍於同日
  晚間10時餘許，騎乘車牌號碼ZTH－309號機車，欲返回臺中市
  北區○○○街住處，於同日11時41分許，行經臺中市○○區○
  ○路2段300號前，與林礽芳所駕駛之車牌號碼5203－HR號自小
  客車發生碰撞，致乙○○受有雙腳擦傷之傷害，經警據報前往
  處理時，並檢測其酒精濃度，發現其酒精濃度呼氣達每公升為
  0.5毫克。
二案經台中市警察局移送台灣台中地方法院檢察署檢察官偵查起
  訴。
    理  由
一訊據被告乙○○雖坦承於起訴書所載時、地，飲酒後騎車牌號
  碼ZTH-309號機車 ，與林礽芳所駕駛之自用小客車發生車禍，
  惟矢口否認有何酒醉駕車公共危險之犯行，辯稱：是對方駕車
  衝到渠車道，渠意識還很清楚，並未有不能安全駕駛動力交通
  工具之狀況等云云。然查：
  (一)依照交通部運輸研究所79年8月對駕駛人行為之研究（酒醉
    駕車對駕駛行為之分析研究）指出，吐氣每公升酒精含量
    0.25毫克等於血液中酒精濃度（Blood Alcohol Concentrati
    on，簡稱為BAC）百分之0.05（亦即每100毫升血液中含50毫
    克酒精），BAC達百分之0.08至百分之0.15時，對駕駛能力
    影響有：判斷力嚴重受影響、體能與精神協調受損、駕駛體
    能之困難增加。對心理行為影響者則：產生情緒異常現象、
    步伐不平穩、言語不清、反應惡劣、記憶及判斷力受損、精
    神處於錯亂狀態。本案被告經警測試其呼氣酒精濃度，達每
    公升0.5毫克，換算BAC值為百分之0.11。足見被告發生駕車
    肇事危險性，高出一般人甚多，已達不能安全駕駛動力交通
    工具情狀甚明。
  (二)又被告確實因飲酒後，有導致注意力減退而達無法安全駕駛
    動力交通之現象，因此才會造成車禍之發生。況且，被告車
    禍當時竟連1隻腳拖鞋遺失仍不自知，而係在警局詢問筆錄
    後，始行發現，由此可見被告酒駕程度卻已達不能安全駕駛
    動力交通工具之狀態無疑。況據警製刑法第185條之3案件測
    試觀察記錄表所示：查獲、測試或訊問過程中，被告有語無
    倫次、含糊不清及意識模糊，注意力無法集中等現象。顯見
    被告確有飲酒後，已達不能安全駕駛動力交通工具之狀態，
    猶騎車上路，並因此導致車禍發生，造成公共危險，亦有酒
    精測試濃度單、臺中市警察局第六分局潘文昇警員所製作之
    職務報告書、臺中市警察局舉發違反道路交通管理事件通知
    單、刑法第185條之3案件測試觀察紀錄表、臺中市○○○道
    路交通事故現場圖、道路交通事故調查報告表、臺中市○○
    ○道路交通事故談話紀錄表、臺中市警察局第六分局道路交
    通事故補充資料表各1份、現場照片4張等在卷可稽。本案事
    證明確，被告犯行應堪認定。
二核被告所為係犯刑法第185條之3之罪，又被告前因賭博罪經原
  法院判處有期徒刑5月，並於90年4月24日執行完畢，有被告前
  科紀錄表附卷可稽 ，5年內再犯有期徒刑以上之本罪，為累犯
  ，應依法加重其刑。原審未察，遽為諭知無罪之判決，自有未
  合，檢察官之上訴意旨指摘原判決不當，為有理由，應予撤銷
  改判，爰酌情量處被告如主文第2項所示之刑 ，並諭知易科罰
  金之折算標準。
三被告行為時之易科罰金折算標準，修正前罰金罰鍰提高標準條
  例第2條前段（現已刪除）規定，就其原定數額提高為100倍折
  算1日，則本件被告行為時之易科罰金折算標準，應以銀元300
  元折算1日，經折算為新臺幣後，應以新臺幣900元折算為1日
  。惟95年7月1日修正公布施行之刑法第41條第1項前段則規定
  ：「犯最重本刑為五年以下有期徒刑以下之刑之罪，而受六個
  月以下有期徒刑或拘役之宣告者，得以新臺幣一千元、二千元
  或三千元折算一日，易科罰金。」比較修正前後之易科罰金折
  算標準，以95年7月1日修正公布施行前之規定，較有利於被告
  ，則應依刑法第2條第1項前段，適用修正前刑法第41條第1項
  前段規定，定其折算標準，併予敘明。
據上論斷，應依刑事訴訟法第369條第1項前段、第364條、第299
條第1項前段，刑法第2條第1項前段 、第185條之3、第47條、修
正前刑法第41條第1項前段，罰金罰鍰提高標準條例第2條，判決
如主文。
本案經檢察官甲○○到庭執行職務。
中    華    民    國    95    年    8    月    23     日
            刑事第六庭  審判長法  官  李  文  雄
                              法  官  劉  連  星
                              法  官  黃  永  祥
上列正本證明與原本無異。
不得再上訴。
                              書記官  陳  如  慧
中    華    民    國    95    年    8    月    24     日
                                                      Ａ


司法院資訊處製作；財團法人民間司法改革基金會備份。
